臺灣臺北地方法院刑事判決　　　　　　　96年度訴字第1383號
公　訴　人　臺灣臺北地方法院檢察署檢察官
被　　　告　甲○○
　　　　　　　 　　（現另案於臺灣臺北監獄臺北分監執行中）
上列被告因違反毒品危害防制條例案件，經檢察官提起公訴（96
年度毒偵字第2100號），被告於準備程序中為有罪之陳述，經本
院合議庭裁定改由受命法官獨任進行簡式審判程序，判決如下：
    主  文
甲○○施用第一級毒品，累犯，處有期徒刑拾月；扣案之第一級
毒品海洛因壹包（驗餘淨重零點貳捌玖陸公克）沒收銷燬之，包
裹上開第一級毒品海洛因之包裝袋壹個沒收。
    事  實
一、甲○○前於民國90年間因施用毒品案件，經本院90年度毒聲
    字第1161號裁定令入勒戒處所施以觀察、勒戒後，認有繼續
    施用毒品之傾向，復由本院90年度毒聲字第1401號裁定令入
    戒治處所施以強制戒治，經本院以91年度毒聲字第21號裁定
    停止戒治，所餘戒治期間付保護管束，又經本院以91年度毒
    聲字第839號裁定撤銷停止戒治令入戒治處所強制戒治，於
    92 年2月25日強制戒治執行完畢，於翌日釋放，其刑事部分
    並經本院以90年度簡字第2039號判處有期徒刑6月，緩刑2年
    確定；復因施用毒品案件，經臺灣板橋地方法院以93年度訴
    字第50號判決各處有期徒刑7月、3月，應執行有期徒刑8月
    確定，另因妨害兵役案件，經同院以93年度簡字第1822 號
    判處有期徒刑3月確定，上開案件接續執行，於94年8月8日
    縮刑期滿執行完畢；又因違反軍法部署職責罪，經國防部北
    部地方軍事法院以95年度訴字第105號判處有期徒刑6月確定
    ，甫於96年3月26日執行完畢。詎甲○○不知悛悔，明知海
    洛因、甲基安非他命分別係毒品危害防制條例第2條第2項第
    1、2款所定之第一級及第二級毒品，依法均不得施用、持有
    ，竟於上開強制戒治執行完畢後5年內，基於施用第一級毒
    品海洛因及第二級毒品甲基安非他命之犯意，於96年6月28
    日晚間7時許，在其位於臺北縣新店市○○路341號1樓住處
    ，將海洛因及甲基安非他命混合摻在安非他命吸食器內燒烤
    施用1次。嗣於96年6月29日凌晨2時30分許，在臺北市大安
    區○○○路○段18巷口為警查獲，並扣得海洛因1包（淨重
    0.294公克、驗餘淨重0.2896公克）。經警於同日上午採取
    其尿液送驗，而悉上情。
二、案經臺北市政府警察局大安分局報告臺灣臺北地方法院檢察
    署檢察官偵查起訴。
    理  由
一、本件被告甲○○所犯為毒品危害防制條例第10條第1項、第2
    項之罪，核屬刑事訴訟法第273條之1第1項所定死刑、無期
    徒刑、最輕本刑為3年以上有期徒刑以外之罪，亦非高等法
    院管轄之第一審案件，而被告於本院行準備程序中就被訴事
    實為有罪之陳述，經告知被告簡式審判程序之旨並聽取當事
    人意見後，本院合議庭裁定由受命法官獨任進行簡式審判程
    序，合先敘明。
二、上揭事實，業據被告甲○○分別於警詢、偵查及本院審理時
    自白不諱，並有扣案之第一級毒品海洛因1包可佐。扣案之
    海洛因1包經鑑定結果，含第一級毒品海洛因成分，淨重0.
    294公克，驗餘淨重0.2896公克，有交通部民用航空局航空
    醫務中心96年7月17日航藥鑑字第0960893號鑑定書可憑，又
    被告為警查獲時採集之尿液送驗結果，呈安非他命類及鴉片
    類陽性反應，亦有臺灣尖端先進生技醫藥股份有限公司96年
    7月5日濫用藥物檢驗報告1紙，及臺北市政府警察局偵辦毒
    品案件尿液檢體委驗單可考，堪認被告之自白兼具任意性與
    真實性，可為犯罪證據。次查被告前因施用毒品案件，經送
    強制戒治，92年2月25日強制戒治執行完畢，於翌日釋放，
    有臺灣高等法院被告前案紀錄表附卷可按。本件事證明確，
    被告犯行堪以認定，應依法論科。
三、按海洛因屬毒品危害防制條例第2條第2項第1款所列之第一
    級毒品，而甲基安非他命屬同條項第2款所列之第二級毒品
    ，是核被告甲○○所為，係犯毒品危害防制條例第10條第1
    項之施用第一級毒品海洛因罪及同條第2項施用第二級毒品
    甲基安非他命罪。其施用前非法持有第一級及第二級毒品之
    低度行為，均已為施用之高度行為所吸收，不另論罪。至被
    告以吸食器同時燒烤施用海洛因及甲基安非他命2種毒品，
    應屬一施用行為而同時觸犯上揭2罪名，為想像競合犯，應
    依刑法第55條前段之規定，從一重之施用第一級毒品罪處斷
    。公訴意旨雖認被告係分別施用第一級毒品及第二級毒品，
    應予分論併罰，然本件業經被告於本院審理中供稱，係同時
    將甲基安非他命及海洛因摻放在玻璃球內一起施用，而此舉
    尚非絕無可能而無從採信，此外，並未扣得注射針筒或其他
    施用器具可資佐證被告係分別施用第一、二級毒品，公訴意
    旨復未舉出積極證據足資認定被告係分別施用，尚無積極證
    據足認被告係完全分別施用，是公訴意旨認上開2罪間，犯
    意各別，罪名互殊，應予分論併罰，似有誤會，併此敘明。
    又被告於92年間因施用毒品案件，經臺灣板橋地方法院以93
    年度訴字第50號判處有期徒刑7月、3月，應執行有期徒刑8
    月確定，另因妨害兵役案件，經同院以93年度簡字第1822號
    判處有期徒刑3月確定，上開案件接續執行，於94年8月8日
    縮刑期滿執行完畢，復因違反軍法部署職責罪，經國防部北
    部地方軍事法院判處有期徒刑6月確定，於96年3月26日執行
    完畢，有臺灣高等法院被告前案紀錄表在卷可稽。被告於上
    開有期徒刑執行完畢後，5年內故意再犯本件有期徒刑以上
    之罪，為累犯，應依刑法第47條第1項之規定加重其刑。爰
    審酌被告前已因施用毒品令入勒戒處所觀察、勒戒及強制戒
    治，猶不能斷絕毒癮而一再施用，顯見其自制力薄弱，惟其
    施用毒品僅屬自殘行為，對於他人之法益尚無直接之侵害，
    及其犯後坦承犯行，態度尚稱良好等一切情狀，量處如主文
    所示之刑。
四、扣案之第一級毒品海洛因1包（淨重0.294公克，驗餘淨重
    0.2896公克），應依毒品危害防制條例第18條第1項前段沒
    收銷燬。又扣案之海洛因送鑑定時，經鑑定機關取0.0044公
    克鑑驗用罄，此部分已非違禁物，爰不予以宣告沒收之，附
    此敘明。另包裹上開海洛因之包裝袋1個，係用於包裹毒品
    ，防止其裸露、潮濕，便於攜帶施用，供其施用毒品所用之
    物，又此物品本質上尚可供其他用途使用，並非專供施用毒
    品之器具，應依刑法第38條第1項第2款之規定，宣告沒收之
    。至被告用以施用第一、二級毒品之器具，既未扣案，並非
    專供施用毒品之物，為免執行困難，爰不予宣告沒收，併此
    敘明。
據上論斷，應依刑事訴訟法第273條之1第1項、第299條第1項前
段，毒品危害防制條例第10條第1項、第2項、第18條第1項前段
，刑法第11條前段、第55條、第47條第1項、第38條第1項第2款
，判決如主文。
本案經檢察官楊冀華到庭執行職務
中　　華　　民　　國　　96　　年　　12　　月　　28　　日
                  刑事第七庭    法  官  徐淑芬
以上正本證明與原本無異。
如不服本判決，應於判決送達後10日內向本院提出上訴狀 (應抄
附繕本)。
                                書記官  廖純瑜
中　　華　　民　　國　　96　　年　　12　　月　　28　　日
附錄本案論罪科刑法條全文
毒品危害防制條例第10條
施用第一級毒品者，處 6 月以上 5 年以下有期徒刑。
施用第二級毒品者，處 3 年以下有期徒刑。
